【裁判字號】    99,交易,908
【裁判日期】    991228
【裁判案由】    過失傷害
【裁判全文】
臺灣臺中地方法院刑事判決             99年度交易字第908號
公  訴  人  臺灣臺中地方法院檢察署檢察官
被      告  邱祥剛
上列被告因過失傷害案件，經檢察官提起公訴(99年度偵字第221
65號)，本院判決如下：
    主  文
邱祥剛因過失傷害人，處拘役伍拾日，如易科罰金，以新臺幣壹
仟元折算壹日。
    犯罪事實
一、林鴻明（業經告訴人撤回告訴，另為不受理判決）於民國99
    年2月17日凌晨，駕駛車牌號碼7D─6699號自小客車，沿臺
    中縣大里市○○路往臺中市方向行駛，於同日凌晨2時5分許
    ，行經該路與大里二街、三興街設有閃光管制號誌之交岔路
    口時，本應注意汽車行駛至交岔路口時，行進應遵守燈光號
    誌之指示，而其行向之號誌係正常運作之閃光黃燈，表示「
    警告」，車輛應減速接近，注意安全小心通過，並應注意車
    前狀況，隨時採取必要之安全措施，而依當時情形夜間有照
    明、路面無障礙物且視距良好等客觀情形，並無不能注意之
    情事，詎竟疏未注意及此，即貿然以時速50至60公里之速度
    穿越前開交岔路口，適有邱祥剛駕駛車牌號碼ES-9809號自
    小客車，受張金蓮之託無償搭載張金蓮於當日前往其姊夫住
    處用餐，回程沿大里市○○街往大里二街方向行駛，行經前
    開交岔路口時，亦應注意汽車行駛至交岔路口時，行進應遵
    守燈光號誌之指示，而其行向之號誌係正常運作之閃光紅燈
    ，表示「停車再開」，車輛應減速接近，先停止於交岔路口
    前，讓幹道車優先通行後認為安全時，方得續行，而依當時
    天候、路況及視野復無不能注意之情事，竟未停止於路口前
    讓幹道車先行，即冒然逕行駛出，雙方因有上開疏失二車不
    慎撞擊，致乘客張金蓮受有外傷性腰椎間盤突出併神經壓迫
    等傷害，邱祥剛亦受有傷害，嗣經路人報警由救護車送往醫
    院救治，經警循線前往醫院而查獲上情。
二、案經張金蓮訴由臺灣臺中地方法院檢察署檢察官偵查起訴。
    理  由
一、按被告以外之人（包括證人、鑑定人、告訴人、被害人及共
    同被告等）於審判外之陳述雖不符刑事訴訟法第159條之1至
    之4等4條之規定，而經當事人於審判程序同意作為證據，法
    院審酌該言詞陳述或書面陳述作成時之情況，認為適當者，
    亦得為證據；當事人、代理人或辯護人於法院調查證據時，
    知有刑事訴訟法第159條第1項不得為證據之情形，而未於言
    詞辯論終結前聲明異議者，視為有前項之同意，同法第159
    條之5定有明文。立法意旨在於傳聞證據未經當事人之反對
    詰問予以核實，原則上先予排除。惟若當事人已放棄反對詰
    問權，於審判程序中表明同意該等傳聞證據可作為證據；或
    於言詞辯論終結前未聲明異議，基於尊重當事人對傳聞證據
    之處分權，及證據資料愈豐富，愈有助於真實發見之理念，
    且強化言詞辯論主義，使訴訟程序得以順暢進行，上開傳聞
    證據亦均具有證據能力。查檢察官、被告對於本案卷內相關
    證人之證述、文書卷證資料，並未就有合於刑事訴訟法第15
    9條第1項不得為證據之情形於本院言詞辯論終結前聲明異議
    ，且上述證人之證述、文書卷證資料亦經本院於審理期日逐
    一提示、朗讀，並告以要旨，本院復審酌相關證人證述筆錄
    製成、文書卷證資料取得，並無證據顯示有何違背程序規定
    不得作為證據之情事，依據上述之說明，均應具有證據能力
    。
二、訊據被告邱祥剛固坦承於上開時地，其所駕駛車牌號碼ES-9
    809號自小客車與林鴻明所駕駛車牌號碼7D─6699號自用小
    客車前車頭發生碰撞之事實，然矢口否認有何過失傷害犯行
    ，辯稱：當時伊到該交岔路口有看到林鴻明所駕駛車牌號碼
    7D─66 99號自用小客車距離伊還很遠，但因林鴻明開的很
    快，伊開過去就被撞到，伊應無過失云云。惟查：上揭犯罪
    事實，業據被告邱祥剛及同案被告林鴻明二人分別於檢察官
    偵查中坦承彼二人均有過失不諱，並經告訴人張金蓮指訴明
    確，且有道路交通事故現場圖、道路交通事故調查報告表（
    一）、（二）、被告邱祥剛及同案被告林鴻明二人之道路交
    通事故談話紀錄表各乙紙、現場車損照片14張及告訴人提出
    之中國醫藥大學附設醫院診斷證明書2紙、仁愛醫療醫院財
    團法人大里仁愛醫院診斷證明書1紙附卷可憑。被告於本院
    審理中翻異前詞，要屬卸責之詞，不足採信。按汽車行駛至
    交岔路口，其行進應遵守燈光號誌；又閃光黃燈表示「警告
    」，車輛應減速接近，注意安全，小心通過。閃光紅燈表示
    「停車再開」，車輛應減速接近，先停止於交岔路口前，讓
    幹道車優先通行後認為安全時，方得續行，道路交通安全規
    則第102條第1款、道路交通標誌標線號誌設置規則第211條
    第1項分別定有明文。經查本件被告於上開時地駕駛上開自
    用小客車，本應注意遵守上開閃光紅燈之規定，而依當時情
    形夜間有照明、路面無障礙物且視距良好，閃光號誌正常，
    亦有道路交通事故調查報告表（一）附卷可查，並無不能注
    意之情形，詎其能注意，竟疏未注意讓幹道之由林鴻明所駕
    駛上開自用小客車優先通行，猶貿然通過該交岔路口，因而
    肇事，致同車乘客即告訴人受有如事實欄所載傷害，足見被
    告自有過失，雖同案被告林鴻明所駕駛上開自用小客車亦疏
    未注意減速慢行且以時速50至60公里速度超速行駛，即逕行
    通過該路口，而與有過失，惟被告仍難辭過失之責，且其過
    失行為與告訴人受傷間具有相當因果關係。本案事證明確，
    被告過失傷害犯行堪以認定。
三、核被告邱祥剛所為，係犯刑法第284條第1項前段之過失傷害
    罪。爰審酌被告在本件車禍案件其過失程度非輕，肇事後迄
    今尚未與告訴人達成和解賠償損害，及告訴人所受傷害程度
    與告訴人在本件車禍中係無償搭坐被告所駕駛之汽車等一切
    情狀，量刑自不宜過重，爰量處如主文所示之刑，並諭知易
    科罰金之折算標準，以示懲儆。
四、據上論斷，應依刑事訴訟法第281條之1、第299條第1項前段
    ，刑法第284條第1項前段、第41條第1項前段，刑法施行法
    第1條之1第1項、第2項前段，判決如主文。
本案經檢察官張富鈞到庭執行職務。
中    華    民    國    99    年    12    月    28    日
                     交通法庭    法  官  許金樹
上正本證明與原本無異。
如不服本判決，應於收受送達後10日內向本院提出上訴書狀（應
敘述具體理由並附繕本）。
上訴書狀如未敘述理由，應於上訴期間屆滿後20日內補提理由書
於本院。
                                 書記官  王崑煜
中    華    民    國    99    年    12    月    28    日
附錄論罪科刑法條
刑法第284條第1項：
因過失傷害人者，處6月以下有期徒刑、拘役或5百元以下罰金，
致重傷者，處1年以下有期徒刑、拘役或5百元以下罰金。

司法院資訊處製作；財團法人民間司法改革基金會備份。
